【裁判字號】    99,智簡上,4
【裁判日期】    990511
【裁判案由】    違反商標法
【裁判全文】
臺灣桃園地方法院刑事判決             99年度智簡上字第4號
上  訴  人  臺灣桃園地方法院檢察署檢察官
上  訴  人
即  被  告  甲○○
上列上訴人因違反商標法案件，不服本院民國98年12月17日、98
年度桃簡字第3176號第一審刑事判決（聲請簡易判決處刑案號：
98年度偵字第9247號），提起上訴，本院第二審判決如下：
    主  文
上訴駁回。
甲○○緩刑貳年。
    事  實
一、甲○○係臺北縣林口鄉幸福球場「偉智企業社」之實際負責
    人，明知「MARUMAN 」、「MJ SCIENCE AND ART」、「
    MAJESTY 」等商標圖案，均係日商丸萬股份有限公司（下稱
    丸萬公司）向我國經濟部智慧財產局申請註冊，取得商標專
    用權，且仍在商標專用期間內之商標，指定使用於高爾夫球
    桿、高爾夫球用具袋等相關商品，又該等商標商品在市場行
    銷多年，為業界及消費大眾所共知，甲○○為賺取利益，明
    知未獲該商標專用權人之同意或授權，竟基於違反商標法之
    犯意，先於某不詳時間，取得仿冒上開商標圖樣之高爾夫球
    桿1 批後，隨即在上址店內陳列販售，嗣丸萬公司員工蕭敏
    賢分別於民國97年9 月25日、同年10月7 日，以新臺幣（下
    同）18,000元之價格，在上址購得仿冒前開「MARUMAN 」等
    商標之高爾夫球桿各1 支，將球桿送回丸萬公司鑑定，確認
    係仿冒球桿，始查悉上情。
二、案經丸萬公司告發，經臺灣基隆地方法院檢察署呈請臺灣高
    等法院檢察署檢察長令轉臺灣桃園地方法院檢察署檢察官偵
    查起訴。
    理  由
一、上揭犯罪事實，業據被告於本院準備程序及審理中坦承不諱
    ，復經證人蕭敏賢於偵查中證述綦詳，又有丸萬公司提出之
    98年5 月12日及98年11月25日鑑定報告2 紙在卷可稽，另有
    丸萬公司網路列印資料3 張、經濟部智慧財產局商標檢索資
    料、丸萬公司提出之真品球桿照片4 幀、仿冒球桿照片24
    幀等附卷足憑。足見被告之自白與事實相符，本案事證明確
    ，被告犯行洵堪認定，應依法論科。
二、核被告所為，係犯商標法第82條之非法販賣侵害商標權之商
    品罪。被告於臺北縣林口鄉幸福球場「偉智企業社」內陳列
    本件仿冒商標商品而由證人蕭敏賢所購得，其意圖販賣而陳
    列之低度行為，應為販賣之高度行為所吸收，不另論罪。又
    按刑事法若干犯罪之行為態樣，本質上原具有反覆、延續實
    行之特徵，立法時既予特別歸類，定為犯罪構成要件之行為
    要素，則行為人基於概括之犯意，在密切接近之一定時、地
    持續實行之複次行為，倘依社會通念，於客觀上認為符合一
    個反覆、延續性之行為觀念者，於刑法評價上，即應僅成立
    一罪，俾免有重複評價、刑度超過罪責與不法內涵之疑慮；
    學理上所稱「集合犯」之職業性、營業性或收集性等具有重
    複特質之犯罪均屬之，例如經營、從事業務、收集、販賣、
    製造、散布等行為概念者是（最高法院95年度台上字第1079
    號、第3937號、第4686號判決意旨參照）。查被告前揭販賣
    仿冒商標商品之營業性行為，係在97年9 月25日某時許及同
    年10月7 日某時許，密集以相同之方式進行，此販賣仿冒商
    標商品之犯行，本即具有反覆、延續實行之特徵，從而在行
    為概念上，縱有2 次販賣之舉措，仍應評價認係包括一罪之
    集合犯。再被告所侵害「MARUMAN 」、「MJ SCIENCE AND
    ART 」、「MAJESTY 」商標均為丸萬公司向我國經濟部智慧
    財產局申請註冊而取得商標專用權，被告侵害該公司之商標
    專用權，論以一罪以足。原審基此認定，援引商標法第82條
    、第83條，刑法第11條、第41條第1 項前段等規定，及審酌
    被告販賣仿冒商標商品之行為，非但造成商標權人蒙受銷售
    損失，亦使民眾對商品價值判斷形成混淆，令商標權人合法
    商品之信譽與品質受質疑，進而國家國際形象受損，其行為
    誠屬不該，且被告於犯後猶否認其犯行，犯後態度不佳，併
    考量被告犯罪之動機、目的、手段等一切情狀，逕以簡易判
    決處刑被告有期徒刑3 月，並諭知易科罰金之折算標準。原
    審認事用法，核無違誤，量刑亦屬妥適。至被告上訴意旨雖
    曾否認犯行；然依上所述，被告犯行業屬明確，則其主張，
    並無理由，應予駁回。另公訴人雖單依告發人請求上訴意旨
    ，即以被告推諉犯行，且拒供出仿冒球桿之來源，惡性非輕
    ，原審量刑過輕，而請求上訴云云；惟查，關於刑之量定，
    係實體法上賦予法院得為自由裁量之事項，倘其未有逾越法
    律所規定之範圍，或濫用其權限，即不得任意指摘為違法，
    最高法院75年台上第7033號判例足資參照，復在同一犯罪事
    實與情節，如別無其他加重或減輕之原因，下級審量定之刑
    ，亦無過重或失輕之不當情形，則上級審法院對下級審法院
    之職權行使，原則上應予尊重，即法官於有罪判決中，究應
    如何量處罪刑，為實體法賦予審理法官裁量之刑罰權事項，
    法官行使此項裁量權，自得依據個案情節，參諸刑法第57條
    所定各款犯罪情狀之規定，於該法定刑度範圍內，基於合義
    務性裁量為之，乃憲法所保障法官獨立審判之核心，如非有
    裁量逾越或裁量濫用之明顯違法情事，自不得指摘其違法或
    不當，即使上級審對下級審裁量權之審查，亦應同此標準，
    方符憲法第80條所宣示獨立審判之真義。公訴人因告發人請
    求上訴，惟如何認定原審判決處刑不當，應予撤銷改判，未
    見具體說明，是上訴意旨空言指摘原審判決量刑不當，為無
    理由，亦予駁回。又被告未曾受有期徒刑以上刑之宣告，有
    臺灣高等法院被告前案紀錄表可按，其因一時失慮，偶罹刑
    典，事後已坦承犯行，知所悔悟，又與丸萬公司達成和解，
    及支付新臺幣500,000 元以為賠償，丸萬公司亦表示不再追
    究等情，此有和解書一份在卷可稽，可見其深具悔意，則被
    告經此偵、審教訓後，當知所警惕。本院認尚無逕對被告施
    以短期自由刑之必要，為期其能有效回歸社會，故原審對被
    告宣告之刑，以暫不執行為適當，爰依刑法第74條第1 項第
    1 款規定，併予宣告緩刑2 年，以啟自新。
據上論斷，應依刑事訴訟法第455 條之1 第1 項、第3 項、第36
8 條，刑法第74條第1 項第1 款，判決如主文。
本案經檢察官王碩志到庭執行職務。
中    華    民    國    99    年    5     月    11    日
                刑事第十庭    審判長  法  官  江德民
                                      法  官  蘇昌澤
                                      法  官  華奕超
以上正本證明與原本無異。
不得上訴。
                                      書記官  常毓生
中    華    民    國    99    年    5    月    11    日

司法院資訊處製作；財團法人民間司法改革基金會備份。
